【裁判字號】    91,易,462
【裁判日期】    920904
【裁判案由】    竊盜
【裁判全文】
臺灣苗栗地方法院刑事判決                          九十一年度易字第四六二號
    公  訴  人  臺灣苗栗地方法院檢察署檢察官
    被      告  丁○○  男  三.
右列被告因竊盜案件，經檢察官提起公訴（九十一年度偵字第一八二七號）及移送併
辦（九十一年度偵字第一九七四號【含九十一年度偵字第一八０九號影卷】、第二六
六八號、九十二年度偵字第九００號、第一九五五號、臺灣台中地方法院檢察署九十
二年度偵字第八０八一號【含台灣新竹地方法院檢察署九十一年度偵字第五三一四號
卷】），本院判決如左：
    主  文
丁○○連續結夥三人以上，攜帶兇器，毀壞門扇，於夜間侵入住宅竊盜，累犯，處有
期徒刑參年捌月。
Ｔ字型起子壹支及棉質手套貳雙均沒收。
    事  實
一、丁○○（原名邱文鵬）於民國七十九年間，因違反懲治盜匪條例，為台灣新竹地
    方法院判處一年八月，緩刑三年確定，嗣其在緩刑期內之八十二年間，犯竊盜罪
    及違反麻醉藥品管理條例，為同院判處應執行有期徒刑十月確定；其前開緩刑之
    宣告被撤銷，盜匪部分，於八十六年三月九日縮刑期滿執行完畢。八十九年間，
    又犯竊盜罪，為台灣高等法院台中分院判處有期徒刑十月確定，於九十年十一月
    七日在監執行完畢；同年間，又因竊盜罪，為本院判處有期徒刑四月，如易科罰
    金以三百元折算一日確定，於同年十二月十一日易科罰金執行完畢。復意圖為自
    己不法所有，基於單獨竊盜或與庚○○（業經檢察官併案，本案判決有罪）、子
    ○○（檢察官偵查中）共同竊盜之概括犯意（或概括犯意聯絡），自九十一年一
    月二十七日起，至同年九月七日止，徒手或攜帶其所有，在客觀上對人之生命、
    身體、安全構成威脅，具有危險性，可供兇器使用的Ｔ字型起子、Ｔ字型扳手及
    經磨尖的鑰匙等物或以不詳方法，連續於附表【一】編號第一號至第十二號所示
    時地，以所示方法，竊取壬○○等所有，如附表竊得財物欄所載物品（除附表【
    一】編號第十二號未竊得財物係未遂外，均有竊得財物）。而分別於下列時地為
    警查獲：
    （一）丁○○與庚○○、子○○就附表【一】編號第一號之竊盜行為，於得手尚
          未離開之際，適屋主壬○○返回住處，壬○○先以遙控器打開鐵門後，因
          內門被反鎖，無法以鑰匙打開，壬○○正想辦法開門時，突然在屋內二名
          竊賊從後門跑出，直接奔上在門口接應之藍色贓車後，立刻疾駛逃離現場
          。嗣苗栗縣警察局刑警隊員警於九十一年一月二十八日下午，接獲秘密證
          人Ａ１檢舉庚○○於前一日（即二十七日），駕駛一部車號ＭＥ─四三六
          號藍色自用小客車，停放在其屋後之停車位，隨後換騎一部車號ＢＸＰ─
          四三六號銀色重型機車離開。二十八日中午，庚○○又騎乘該部機車回來
          ，換駕駛該部自用小客車，約同日十二時三十分許，庚○○又將該部自用
          小客車開回停車位，準備換騎該部重型機車時，秘密證人Ａ１好奇向前詢
          問庚○○要找誰？庚○○回答稱：「朋友住在附近，要找朋友」，秘密證
          人Ａ１再詢問：「你朋友住在附近，為何不直接將車開過去？為何停在我
          的停車位上？」，庚○○不理會即騎乘該部重型機車離開，警方據報後趕
          至現場，除在該部贓車上扣得庚○○等所有供渠等竊盜所用之棉質手套二
          雙外，並尋獲壬○○住宅竊案中失竊之竹南萬達印刷品、新竹國際商業銀
          行理財資訊、華信安泰郵件等三件郵件。警方並於同日下午五時許，在刑
          警隊將庚○○約談到案。再於翌日（即二十九日）上午九時四十分許，通
          知該部自用小客車所有人癸○○，前來刑警隊領回贓車，癸○○向警方表
          示車內上開三件郵件非其所有，警方依郵件姓名地址，於當日（即二十九
          日）下午二時十分許，通知壬○○前來刑警隊協助指認，壬○○一眼認出
          庚○○即是潛入其家中之竊賊之一。嗣庚○○於警訊時供稱丁○○及楊德
          輝係共犯而悉上情。
    （二）九十一年三月十一日，丁○○至苗栗縣苗栗市福安里十三鄰福星一二七之
          十七號丙○○住處行竊（按即附表【一】編號第二號）後，經丙○○報警
          處理，警方在現場採得指紋，經送內政部警政署刑事警察局鑑驗結果，與
          丁○○之指紋相符，而悉上情（按此竊案並未扣得扣押物品，九十一年度
          偵字第一九七四號卷第四十頁之扣押物品清單，應附在九十一年度偵字第
          一八二七號卷，檢方附錯卷）。
    （三）九十一年三月三十一日，丁○○至苗栗縣苗栗市水源里十八鄰袍澤四十八
          號甲○○住處行竊（按即附表【一】編號第三號）後，經甲○○報警處理
          ，警方在現場採得指紋，經送內政部警政署刑事警察局鑑驗結果，與邱得
          宬之指紋相符，而悉上情。
    （四）九十一年四月二十四日上午，丁○○竊得附表【一】編號第四號之物品欲
          離開之際，為人發現報警處理，邱某因事跡敗漏，乃攜贓物往三樓逃竄，
          經警追逐，在三樓發現邱某丟棄內裝珠珍項鍊等物的塑膠袋一包，同日上
          午十一時二十分許，循線在苗栗縣公館鄉○○村○○路便利超商前逮捕邱
          某，並在其身上扣得竊得之黃金項鍊一條及其所有供其竊盜所用的Ｔ字型
          起子一支。
    （五）九十一年六月十三日，丁○○至苗栗縣苗栗市福麗里啟文巷十三弄七號前
          竊取乙○○所有的ＬＹ─一八０五號自用小客車車牌二面（按即附表【一
          】編號第八號）後，經乙○○報警處理，嗣警方尋獲車牌，在車牌上採得
          之指紋，經送內政部警政署刑事警察局鑑驗結果，與丁○○之指紋相符，
          而悉上情。
    （六）九十一年六月二十五日，丁○○至苗栗縣公館鄉○○村○○路○段六十六
          號己○○住處行竊（按即附表【一】編號第十號）後，經己○○報警處理
          ，警方在現場採得指紋，經送內政部警政署刑事警察局鑑驗結果，與邱得
          宬之指紋相符，而悉上情。
二、案經苗栗縣警察局苗栗分局報請臺灣苗栗地方法院檢察署檢察官偵查起訴及移送
    併案審理。
    理  由
一、訊據被告丁○○對右揭事實坦白承認，核與共犯庚○○於警訊時就附表【一】編
    號第一號之竊案供述相合，並據被害人壬○○、丙○○、甲○○、戊○○、葉律
    源、張妙如、陳玉招、乙○○、辛○○、己○○、彭鼎松、徐水妹等指述在卷，
    復有贓物認領保管單三紙、照片二十七幀、車輛竊盜、車牌失竊個別查詢報表─
    查詢車輛認可資料一紙、苗栗縣警察局受理刑事案件報案三聯單一份、內政部警
    政署刑事警察局鑑驗書四份等在卷暨Ｔ字型起子一支、棉質手套二雙等扣案可証
    。足見被告之自白確與事實相符。且上開被告竊盜時所攜帶的Ｔ字型起子及未扣
    案的Ｔ字型扳手暨經磨尖的鑰匙等物，在客觀上對人之生命、身體、安全構成威
    脅，具有危險性，被告攜之行竊，極易用以傷人，有行兇的可能，自係刑法第三
    百二十一條第一項第三款所稱之兇器。本件事證明確，被告犯行可以認定。
二、核被告於附表【一】編號第一號，結夥三人，並持可供兇器使用的不詳鐵器，破
    壞後門鎖（係構成門的一部分），夜間侵入住宅竊取財物，所為係犯刑法第三百
    二十一條第一項第四款、第三款、第二款、第一款之結夥三人以上，攜帶兇器，
    毀壞門扇，於夜間侵入住宅竊盜罪；其於附表【一】編號第二號、第四號、第六
    號，攜帶可為兇器之Ｔ字型起子或Ｔ字型扳手及經磨尖的鑰匙，破壞大門喇叭鎖
    等構成門之一部分的鎖後，入內竊取財物，所為均係犯刑法第三百二十一條第一
    項第三款、第二款之攜帶兇器，毀壞門扇竊盜罪；其於附表【一】編號第三號，
    先爬圍牆入院，然後從未上鎖的大門進入竊取財物，所為係犯刑法第三百二十一
    條第一項第二款之踰越牆垣竊盜罪；其於附表【一】編號第五號，翻越圍牆，打
    開客廳汽窗爬入竊取財物，所為係犯刑法第三百二十一條第一項第二款之踰越牆
    垣及安全設備竊盜罪；其於附表【一】編號第七號、第八號、第九號，從未上鎖
    之大門入內竊取，或以不詳方法竊取財物，所為均係犯刑法第三百二十條第一項
    之普通竊盜罪；其於附表【一】編號第十號，以不詳方法破壞後門喇叭鎖入內行
    竊，所為係犯刑法第三百二十一條第一項第二款之毀壞門扇竊盜罪；其於附表【
    一】編號第十一號，以可為兇器之Ｔ字型起子一支破壞後門喇叭鎖，於夜間侵入
    兇器，毀壞門扇，於夜間侵入住宅竊盜罪；其於附表【一】編號第十二號，以可
    為兇器的Ｔ字型起子一支破壞大門喇叭鎖，於夜間侵入住宅竊取財物，嗣為屋主
    發現而未得逞，所為係犯刑法第三百二十一條第二項、第一項第三款、第二款、
    第一款之攜帶兇器，毀壞門扇，於夜間侵入住宅竊盜未遂罪。起訴書雖僅提及附
    表【一】編號第四號之竊盜行為，惟其餘之竊盜行為，與前開起訴書提及部分，
    時間緊接，犯罪構成要件相同，被告並係基於概括犯意所為，仍為起訴效力所及
    ，有部分並據檢察官請求併辦，本院自應併為審究。被告就附表【一】編號第一
    號之竊盜行為與庚○○、子○○間，有犯意聯絡及行為分擔，應論以刑法第二十
    八條之共同正犯。其先後十二次竊盜行為間，均時間緊接，手法相同，觸犯構成
    要件相同之罪名，且係基於概括犯意所為，為連續犯，依刑法第五十六條規定以
    一罪論（應論以情節較重之如附表【一】編號第一號所示的刑法第三百二十一條
    第一項第四款、第三款、第二款、第一款之結夥三人以上，攜帶兇器，毀壞門扇
    ，於夜間侵入住宅竊盜罪），並加重其刑。查被告於七十九年間，因違反懲治盜
    匪條例，為台灣新竹地方法院判處一年八月，緩刑三年確定，嗣其在緩刑期內又
    犯竊盜罪及違反麻醉藥品管理條例，為同院判處應執行有期徒刑十月確定；其前
    開緩刑之宣告被撤銷，盜匪部分，於八十六年三月九日縮刑期滿執行完畢。八十
    九年間，又犯竊盜罪，為台灣高等法院台中分院判處有期徒刑十月確定，於九十
    年十一月七日在監執行完畢；同年間，又因竊盜罪，為本院判處有期徒刑四月，
    如易科罰金以三百元折算一日確定，於同年十二月十一日易科罰金執行完畢，有
    台灣高等法院被告全國前案紀錄表及台灣苗栗地方法院檢察署刑案資料查註紀錄
    表各一份在卷可稽，被告於有期徒刑之執行完畢後五年以內，再犯有期徒刑以上
    的本罪，為累犯，應依刑法第四十七條規定遞加重其刑。爰審酌被告之上開素行
    、本件犯罪之手段大部分係攜帶兇器，毀壞（越）門扇、牆垣或其他安全設備，
    對住戶安全構成嚴重威脅、且次數多達十二次、對社會治安所生危害重大及犯後
    坦承犯行，態度尚稱良好暨公訴檢察官具體求處有期徒刑三年八月等一切情狀，
    量處如主文所示之刑。扣案之Ｔ字型起子一支（九十一年度偵字第一八二七號卷
    扣案）及棉質手套二雙（九十一年度偵字第一八０九號卷扣案），其中Ｔ字型起
    子係被告所有；棉質手套二雙其與共犯庚○○、子○○等所有，且以上係供被告
    或其與共犯犯罪所用之物，均依刑法第三十八條第一項第二款規定宣告沒收。至
    被告與庚○○、子○○於附表【一】編號第一號竊盜所用的不詳鐵器暨被告於附
    表【一】編號第四號所攜帶的Ｔ字型扳手一支、經磨尖的鑰匙一支，均未扣案，
    且不詳鐵器不能証明現尚存在；Ｔ字型扳手及經磨尖鑰匙則已不存在，業據被告
    供承在卷（本院九十一年八月十三日筆錄參照），以上均不另為沒收之諭知。
三、台灣苗栗地方法院檢察署九十二年度偵字第九００號併案意旨略以：被告於附表
    【二】編號第２號至第５號所示時地為竊盜行為云云，惟訊據被告否認有上開竊
    盜行為，且此部分除被害人指述失竊情節外，均無其他直接証據可証明係被告所
    竊取，被告之罪嫌尚有不足，無從併辦，應退還檢察官另行處理。
四、台灣臺灣台中地方法院檢察署九十二年度偵字第八０八一號【含台灣新竹地方法
    院檢察署九十一年度偵字第五三一四號卷】）併辦意旨，僅併辦附表【一】編號
    第八號及第九號之竊盜行為（詳併辦簽呈），惟該卷內其實另含有如附表【三】
    編號第１號至第１６號之警局移送竊盜行為（按其中編號第３號、第４號、第５
    號、第６號、第１１號、第１３號業經本院認定構成，認定如上），惟併案檢察
    官並未交待此部分是否併案，即一併將卷函送本院，但其餘部分（即附表【三】
    編號第１號、第２號、第７號至第１０號、第１２號、第１４號至第１６號），
    被告否認竊取（本院九十二年八月二十一日筆錄參照），且查無其他積極証據可
    証明係被告所為，此部分亦應退還檢察官另行處理，併為敘明。
據上論斷，應依刑事訴訟法第二百九十九條第一項前段、刑法第二十八條、第五十六
條、第三百二十一條第一項第一款、第二款、第三款、第四款、第四十七條、第三十
八條第一項第二款，判決如主文。
本案經檢察官李基彰到庭執行職務。
中    華    民    國      九十二      年      九      月       四       日
                              臺灣苗栗地方法院刑事第三庭
                                      法  官  劉  興  浪
右正本證明與原本無異
如不服本判決，應於判決送達後十日內向本院提出上訴狀（應附繕本），上訴於臺灣
高等法院臺中分院。
                                      書記官  黃  士  益
中    華    民    國      九十二      年      九      月       四       日
附錄論罪科刑法條
刑法第三百二十一條：
犯竊盜罪而有左列情形之一者，處六月以上五年以下有期徒刑：
一  於夜間侵入住宅或有人居住之建築物、船艦，或隱匿其內而犯之者。
二  毀越門扇、牆垣或其他安全設備而犯之者。
三  攜帶兇器而犯之者。
四  結夥三人以上而犯之者。
五  乘火災、水災或其他災害之際而犯之者。
六  在車站或埠頭而犯之者。
前項之未遂犯罰之。
附表【一】
編號
一、犯罪時間：九十一年一月二十七日晚上六時五十分許。
    行 為 人：庚○○、子○○、丁○○。
    犯罪地點：苗栗縣銅鑼鄉○○村○○路二九五號。
    方    法：結夥三人由庚○○駕駛車號ＭＥ─四三九三號自用小客車，搭載楊德
              輝、丁○○一同前往，先將該車擋在門口，留一人在車內把風，其餘
              二人持可供兇器使用的不詳鐵器（未扣案）、棉質手套二雙，撬開破
              壞後門鎖（係構成門的一部分），夜間侵入住宅竊取。
    被 害 人：壬○○。
    竊得財物：金項鍊二條（共重二˙七兩）、黃金手鍊一條（重約八錢）、玉手鐲
              二個、嬰兒手鍊一條、戒指二只、翻譯機一台、現金一千多元（合計
              約五萬餘元）。
    觸犯法條：刑法第三百二十一條第一項第四款、第三款、第二款、第一款（結夥
              三人以上，攜帶兇器，毀壞門扇，於夜間侵入住宅竊盜）。
二、犯罪時間：九十一年三月十一日白天某時。
    行 為 人：丁○○。
    犯罪地點：苗栗縣苗栗市福安里十三鄰福星一二七之十七號。
    方    法：攜帶其所有可為兇器之Ｔ字型起子一支，破壞大門喇叭鎖後，入內竊
              取。
    被 害 人：丙○○。
    竊得財物：現金二萬三千元、珍珠項鍊二條、紅寶石項鍊墜子一條、藍寶石項鍊
              墜子一條、珍珠耳環三副、胸針八支、圓形玉石六個。
    觸犯法條：刑法第三百二十一條第一項第三款、第二款（攜帶兇器，毀壞門扇竊
              盜）。
三、犯罪時間： 九十一年三月三十一日下午五時許。
    行 為 人：丁○○。
    犯罪地點：苗栗縣苗栗市水源里十八鄰袍澤四十八號。
    方    法：先爬圍牆入院，然後從未上鎖的大門進入竊取。
    被 害 人：甲○○。
    竊得財物：金幣一枚（重五錢）、玉手鐲二個、珍珠項鍊一條、Ｋ金項鍊一條（
              有鑲鑽石）。
    觸犯法條：刑法第三百二十一條第一項第二款（踰越牆垣竊盜）。
四、犯罪時間：九十一年四月二十四日上午十時許。
    行 為 人：丁○○。
    犯罪地點：苗栗縣公館鄉○○村○○街八號。
    方    法：攜帶其所有可供兇器使用的Ｔ字型扳手及經磨尖的鑰匙各一支（均未
              扣案，且已不存在），毀壞大門之鎖（係構成門的一部分之鎖，非掛
              鎖），侵入住處竊取。
    被 害 人：戊○○。
    竊得財物：珍珠項鍊四條、珊瑚項鍊一條、手鍊三條、玉鐲三支、照相機一台、
              信用卡四張、黃金項鍊一條。
    觸犯法條：刑法第三百二十一條第一項第三款、第二款（攜帶兇器，毀壞門扇竊
              盜）。
五、犯罪時間：九十一年四月三十日下午一時二十分許。
    行 為 人：丁○○。
    犯罪地點：苗栗縣公館鄉鶴岡村鶴岡八十四號住處。
    方    法：翻越圍牆，打開客廳汽窗爬入竊取。
    被 害 人：葉律源。
    竊得財物：伴唱機一台、項鍊五條。
    觸犯法條：刑法第三百二十一條第一項第二款（踰越牆垣及安全設備竊盜）。
六、犯罪時間：九十一年四、五月間某日上午十一時許。
    行 為 人：丁○○。
    犯罪地點：苗栗縣苗栗市○○街九十七號住處。
    方    法：以其所有可為兇器之Ｔ字型起子一支撬壞喇叭鎖後，入內竊取。
    被 害 人：張妙如。
    竊得財物：行動電話二具。
    觸犯法條：刑法第三百二十一條第一項第三款、第二款（攜帶兇器、毀壞門扇竊
              盜）。
七、犯罪時間：九十一年六月上旬某日白天。
    行 為 人：丁○○。
    犯罪地點：苗栗縣苗栗市水源里陽明一二九號三樓之八號住處。
    方    法：從未上鎖之大門入內竊取。
    被 害 人：陳玉招。
    竊得財物：熱水器一台。
    觸犯法條：刑法第三百二十條第一項（普通竊盜）。
八、犯罪時間：九十一年六月十三日上午九時許。
    行 為 人：丁○○。
    犯罪地點：苗栗縣苗栗市福麗里啟文巷十三弄七號前。
    方    法：以不詳方法竊取。
    被 害 人：乙○○。
    竊得財物：ＬＹ─一八０五號自用小客車車牌二面。
    觸犯法條：刑法第三百二十條第一項（普通竊盜）。
九、犯罪時間：九十一年六月十五日下午三時許。
    行 為 人：丁○○。
    犯罪地點：新竹市東門圓環旁。
    方    法：以不詳方法竊取ＧＮ─四七八一號自用小客車上的財物。
    被 害 人：辛○○。
    竊得財物：現金約二、三十元、背包一個（內有軍人識別証、軍服、信件等物）
              。
    觸犯法條：刑法第三百二十條第一項（普通竊盜）。
十、犯罪時間：九十一年六月二十五日中午十二時許。
    行 為 人：丁○○。
    犯罪地點：苗栗縣公館鄉○○村○○路○段六十六號。
    方    法：以不詳方法破壞後門喇叭鎖入內行竊。
    被 害 人：己○○。
    竊得財物：夏普牌攝影機一台、佳能牌照相機一台。
    觸犯法條：刑法第三百二十一條第一項第二款（毀壞門扇竊盜）。
十一、犯罪時間：九十一年八月五日晚上十時許。
      行 為 人：丁○○。
      犯罪地點：苗栗縣苗栗市○○街九十二巷四十六號住處。
      方    法：以其所有可為兇器之Ｔ字型起子一支破壞後門喇叭鎖，於夜間侵入
                住宅竊取。
      被 害 人：彭鼎松。
      竊得財物：戒指、手錶、洋酒（均數量不詳）及現金五千元。
      觸犯法條：刑法第三百二十一條第一項第三款、第二款、第一款（攜帶兇器，
                毀壞門扇，於夜間侵入住宅竊盜）。
十二、犯罪時間：九十一年九月七日淩晨一時三十分許。
      行 為 人：丁○○。
      犯罪地點：苗栗縣苗栗市○○路一０一０號住處。
      方    法：以其所有可為兇器之Ｔ字型起子一支破壞大門喇叭鎖，入內竊取，
                但嗣為屋主發現而未得逞。
      被 害 人：徐水妹。
      竊得財物：無。
      觸犯法條：刑法第三百二十一條第二項、第一項第三款、第二款、第一款（攜
                帶兇器，毀壞門扇，於夜間侵入住宅竊盜未遂）。


司法院資訊處製作；財團法人民間司法改革基金會備份。
